【裁判字號】    90,上易,577
【裁判日期】    900427
【裁判案由】    傷害等
【裁判全文】
臺灣高等法院高雄分院刑事判決                      九十年度上易字第五七七號
    上  訴  人
    即  被  告  乙○○
右上訴人因傷害等案件，不服臺灣屏東地方法院八十九年度易字第一三四九號中華民
國九十年一月十七日第一審判決（起訴案號：臺灣屏東地方法院檢察署八十九年度偵
字第四八二一號），提起上訴，本院判決如左：
    主  文
上訴駁回。
    事  實
一、乙○○與甲○○因感情糾紛，於民國八十九年八月十七日十五時許，在屏東縣長
    治鄉○○村○○街德興橋邊，與甲○○因感情糾紛，發生口角後，即自其小客車
    上拿取球棒毆打甲○○，甲○○則自路旁撿拾一木材角棒，欲予反擊，惟該木棍
    旋遭乙○○奪去，並改持該木棍接續毆打方女，致甲○○受有左上臂後部瘀血八
    Ｘ五公分、左手腕內後瘀血直徑一點五公分、左手掌至腕部瘀腫十八Ｘ九公分、
    右三角肌部瘀腫直徑九公分、右前臂後部中空條痕瘀血八Ｘ三公分、左大腿上部
  內側瘀血五Ｘ四公分及右大腿上內側瘀血直徑二公分等傷害，其間乙○○又另行
    基於毀損之犯意，以前開角棒擊打毀壞甲○○所有之車號ＰＩＯ─一○七號機車
    ，足生損害於甲○○。
二、案經甲○○訴由台灣屏東地方法院檢察署檢察官偵查起訴。
    理  由
一、訊據上訴人即被告乙○○矢口否認有前開傷害及毀損等犯行，辯稱：伊並未毆打
    甲○○，甲○○機車係方女自己弄壞的云云。經查：右揭事實業據告訴人甲○○
    指訴甚詳，並經現場目擊證人邱維松於偵查中及本院調查時到庭結證屬實（見偵
    查第二一頁，本院九十年四月九日訊問筆錄），且互核所述情節相符，況查證人
    邱維松係被告遠親，與被告又無仇恨，已經被告自陳在卷（見原審九十年一月三
    日審判筆錄參照），是衡情證人邱維松應無構陷被告之必要，其所為證言，殊堪
    採信。而被告空言否認有傷害及毀損犯行，尚難採信。此外，告訴人所受傷害及
    其所有機車受損之事實，復有羅秀雄診所出具之驗傷診斷書、車籍查詢資料、機
    車修復費用收據各一紙及照片十五張在卷可憑，本件事證明確，被告犯行洵堪認
    定，應依法論科。
二、核被告乙○○所為，係犯刑法第二百七十七條第一項之傷害罪及第三百五十四條
    之毀壞器物罪。又被告持木棍擊壞告訴人車輛之行為，係該當刑法第三百五十四
    條所謂之「毀壞」行為，與該條所稱之「致令不堪用」，係指毀棄、損壞以外之
    足使他人之物喪失特定目的效用之行為尚屬有別，公訴意旨認被告所為係同條所
    稱之「致令不堪用」，尚有未洽，併此敘明。而被告所犯上開二罪，犯意各別，
    構成要件互殊，應分論併罰。
三、原審因而適用刑法第二百七十七條第一項、第三百五十四條、第四十一條（修正
    後第四十一條第一項），罰金罰鍰提高標準條例第一條前段、第二條規定，茲審
    酌被告犯罪之動機、目的、手段、與被害人之關係、被害人傷害及機車受損害之
    程度暨被告犯後毫無悔意，且迄今仍未賠償被害人之損失等一切情狀，就傷害部
    分量處有期徒刑二月，就毀損部分量處拘役四十日，並均諭知如易科罰金，以三
    佰元折算一日之標準，以資懲儆。經核認事用法均無不合，量刑亦稱妥適。被告
    上訴意旨，否認犯罪，指摘原判決不當，為無理由，應予駁回。又刑法第四十一
    條雖已於九十年一月四日修正，同年月十日公布施行，並於同年月十二日生效，
    惟本件被告所犯法條，本屬最重本刑三年以下有期徒刑之罪，且受六月以下有期
    徒刑之宣告，原審亦已諭知易科罰金之折算標準，刑法雖經修正，然對本件被告
    得否易科罰金及折算標準並無影響，爰不因此即撤銷改判，附此敘明。
四、被告乙○○經合法傳喚，無正當理由不到庭，爰不待其陳述，逕行判決。
據上論結，應依刑事訴訟法第三百六十八條、第三百七十一條，判決如主文。
本案經檢察官朱文彬到庭執行職務。
中    華    民    國         九十       年      四      月    二十七    日
                              臺灣高等法院高雄分院刑事第一庭
                                  審判長法官  翁慶珍
                                        法官  李春昌
                                        法官  周賢銳
右正本證明與原本無異。
不得上訴。
                                      書記官  黃琳群
中    華    民    國         九十       年      四      月     三十     日
附錄本案論罪科刑法條
刑法第二百七十七條第一項
傷害人之身體或健康者，處三年以下有期徒刑、拘役或一千元以下罰金。
刑法第三百五十四條
毀棄、損壞前二條以外之他人之物或令致不堪用，足以生損害於公眾或他人者，處二
年以下有期徒刑、拘役或五百元以下罰金。
                                                                      Ｈ


司法院資訊處製作；財團法人民間司法改革基金會備份。
